臺灣高等法院刑事判決
                                  108年度上訴字第3948號
    上  訴  人
    即  被  告  李柏霖


上列上訴人因搶奪案件，不服臺灣宜蘭地方法院108年度訴字第3
4號，中華民國108年10月14日第一審判決（起訴案號：臺灣宜蘭
地方檢察署107年度偵字第6868號），提起上訴，本院判決如下
：
    主  文
原判決關於李柏霖部分，撤銷。
李柏霖共同犯搶奪罪，處有期徒刑壹年。
    事  實
一、李柏霖、藍功祥（共同搶奪罪，業據原審判處有期徒刑1年
    確定）因缺錢花用，竟共同基於意圖為自己不法所有之犯意
    聯絡，先共同向不知情之周立昂借用車牌號碼000-000號重
    型機車使用，再於民國107年11月24日19時許，共乘上開機
    車先至宜蘭縣宜蘭市○○路0段勘查附近銀樓店家，選定目標
    後，於同日20時24分許，推由藍功祥進入址設宜蘭縣○○市○○
    路0段000號之億昇珠寶店，藍功祥進入該銀樓後，旋向該店
    店員梅恒菱佯稱欲購買3兩重金項鍊，梅恒菱即自櫥櫃內拿
    出2條金項鍊予藍功祥觀看，在店外之李柏霖見藍功祥拿取
    上開2條金項鍊，即自店外打開自動門，藍功祥即趁梅恒菱
    不及防備之際，逕行取走2條金項鍊（各為3兩重、1兩半重
    ）並往門外迅速逃逸，李柏霖則佯為不知情而留在現場，嗣
    該店另名店員謝議緯追及藍功祥至宜蘭縣○○市○○路0段000號
    對面巷內，藍功祥竟另基於傷害之犯意，推倒路邊腳踏車，
    致謝議緯受有右腳膝蓋擦傷之傷害（傷害部分另經臺灣宜蘭
    地方檢察署檢察官為不起訴處分），並丟下其中1條項鍊（1
    兩半重），以避免謝議緯之追趕後離去，李柏霖則經該店老
    闆謝張緞子及隔壁銀樓老闆林志明要求留在現場，並於同日
    20時30分許，經到場員警當場逮捕，復經警調閱相關監視器
    錄影紀錄，始循線查獲上情。
二、案經謝議緯訴由宜蘭縣政府警察局宜蘭分局報請臺灣宜蘭地
    方檢察署檢察官偵查起訴。
    理  由
壹、程序部分（證據能力）：
    本院援引之下列證據資料（包含供述證據、文書證據等），
    並無證據證明係公務員違背法定程序所取得；又經本院審認
    結果，尚無顯有不可信之情況與不得作為證據之情形，本院
    審酌上開證據資料製作時之情況，且無違法不當及證明力明
    顯過低之瑕疵，且均經本院於審理期日提示予檢察官及被告
    辨識而為合法調查，自均有證據能力。
貳、實體部分：
一、認定被告李柏霖犯罪事實所憑證據及理由：
  ㈠上揭事實，業據被告李柏霖於本院審理時坦承不諱（本院卷
    第86頁）核與共犯藍功祥、證人謝議緯、謝張緞子、周立昂
    、梅恒菱、林志明於警詢，共犯藍功祥、證人梅恒菱、謝議
    緯於檢察官訊問及共犯藍功祥、證人謝張緞子、梅恒菱於原
    審審理時供述情節均相符合；此外，並有宜蘭縣政府警察局
    宜蘭分局搜索扣押筆錄、贓物認領保管單、內政部警政署刑
    事警察局鑑定書、本院勘驗筆錄各1份及照片附卷可參。
  ㈡綜上，足認被告前揭自白與事實相符，堪予採信。本案事證
    明確，被告搶奪行洵堪認定，應予依法論科。
二、論罪：核被告所為，係犯刑法第325條第1項之搶奪罪。被告
    與已確定之共同被告藍功祥就上開犯行，有犯意聯絡及行為
    分擔，應論以共同正犯。
三、被告撤銷改判之理由及量刑：
  ㈠原審以被告李柏霖上開之犯行明確，而予論科，原無不合；
    惟查，被告李柏霖於原審判決後，於109年1月22日本院審理
    時認罪，此為原審於科刑時所不及斟酌，且為對被告有利之
    事項，致原判決所科處之刑度，已不相適合。原判決既有前
    揭未及斟酌之處，仍應由本院就原判決關於被告李柏霖部分
    予以撤銷改判。
  ㈡爰審酌被告李柏霖囿於貪念，不思循正常管道獲取所需，由
    共犯藍功祥趁店員不及防備之際搶奪億昇珠寶店之金項鍊，
    價值觀念偏差，嚴重破壞社會治安，惡性及所生危害均非輕
    微，本應重懲，惟念及被告李柏霖於本院審理坦認犯行，兼
    衡被告李柏霖自陳高職肄業、家庭經濟狀況小康及犯罪之動
    機、手段、所生危害等一切情狀，量處有期徒刑1年，以資
    懲戒。
四、按犯罪所得，屬於犯罪行為人者，沒收之。犯罪所得已實際
    合法發還被害人者，不予宣告沒收或追徵。刑法第38條之1
    第1項前段、第5項分別定有明文。本案被告李柏霖及已確定
    之共同被告藍功祥所搶奪之金項鍊2條，均已返還被害人謝
    議緯，除據證人謝議緯於警詢中證述明確外，並有贓物認領
    保管單1紙在卷可稽，爰依上開規定不予宣告沒收或追徵，
    附此敘明。
據上論斷，應依刑事訴訟法第369條第1項前段、第364條、第299
條第1項前段、刑法第28條、第325條第1項，判決如主文。
本案經檢察官李頲翰提起公訴，檢察官蔡顯鑫到庭執行職務。
中    華    民    國    109   年    2     月    12    日
                  刑事第二十三庭審判長法  官  李釱任
                                      法  官  崔玲琦
                                      法  官  梁耀鑌
以上正本證明與原本無異。
如不服本判決，應於收受送達後20日內向本院提出上訴書狀，其
未敘述上訴之理由者並得於提起上訴後20日內向本院補提理由書
（均須按他造當事人之人數附繕本）「切勿逕送上級法院」。
                                      書記官  宗志強
中    華    民    國    109   年    2     月    12    日
附錄本案論罪科刑法條
中華民國刑法第325條
（普通搶奪罪）
意圖為自己或第三人不法之所有，而搶奪他人之動產者，處 6
月以上 5 年以下有期徒刑。
因而致人於死者，處無期徒刑或 7 年以上有期徒刑，致重傷者
，處 3 年以上 10 年以下有期徒刑。
第 1 項之未遂犯罰之。